# 老金融工具准则的分类

提问人：cpab 时间：2020-11-01 08:05:10
一家资本运营公司 2018 年 4 至 8 月从二级市场买入股票，持有的目的为根据市场行情，短期、中期、长期持有。企业执行老金融工具准则。 2018 年购买后股价一直在下跌， 2019 年股价也在跌。故一直持有未出售。根据老的金融工具准则，以公允价值计量及变动计入当期损益的金融资产，满足的条件之一主要为了近期出售、短期获利。属于流动资产，由于公司在购买时就打算根据市场行情短期获利不行，则长期持有，预期收益率保持在8-12%之间。请教：
在老金融工具准则中对持有以交易为目的，但时间在一年以上的，没有明确在什么科目核算及列报。上述购买时就打算根据市场行情短期、中期、长期持有。老金融工具准则可供出售金融资产是兜底科目，在可供中核算及列报我理解是妥当的，我的理解是对的吗。谢谢！

回答人：chenyiwei
在老准则下，如果明确以交易为持有目的的，应作为以公允价值计量且其变动计入损益的金融资产，列报为交易性金融资产或者其他非流动资产。不应作为可供出售金融资产，可供出售金融资产是指持有目的不明确的情况。
期末应对其按公允价值计量，并确认公允价值变动损益。